# 关于统借统还是否适用解释 15 号

提问人：逆增上 缘 时间：2022-03-21 11:12:48
请教陈版主及各位老师，
新发布的解释 15 号，对母子公司资金拆借的情形，要求列报口径为其他应付款（拆入方）和其他应收款（拆出方），那么对于类似统借统还的情形，如母公司统一对外发债，收到后分配给下级子公司使用，母公司按债券实际利率收取利息，并按债券还款期限收回本金，是否需要按照解释 15 号的规定列报呢？
目前，公司针对该业务，母公司按债权投资进行核算，视流动性列报为”债权投资“、”其他流动资产“和”一年内到期的非流动资产“，子公司按长期应付款核算，视流动性列报为”长期应付款“、”其他流动负债“和”一年内到期的非流动负债“，请问该处理是否恰当呢？
万分感谢！

回答人：chenyiwei
统借统贷业务也可以参照上述原则处理。但要注意区分流动性。一年以上和一年以内的报表列报项目是不同的。